【裁判字號】    95,訴,429
【裁判日期】    950424
【裁判案由】    毒品危害防制條例
【裁判全文】
臺灣高雄地方法院刑事判決               95年度訴字第429號
 公  訴  人  臺灣高雄地方法院檢察署檢察官
 被      告  乙○○
上列被告因毒品危害防制條例案件，經檢察官提起公訴（94年度
毒偵字第9372號），被告於本院準備程序進行中，就被訴事實為
有罪之陳述，經本院告知簡式審判程序意旨，並聽取公訴人及被
告之意見後，合議裁定由受命法官獨任進行簡式審判程序審理，
本院判決如下：
    主  文
乙○○連續施用第一級毒品，累犯，處有期徒刑拾月，扣案之海
洛因壹包（含盛裝海洛因之包裝袋，淨重零點柒玖公克，空包裝
重零點伍公克），沒收銷燬之。
    事  實
一、乙○○前於民國90年間因搶奪案件，經本院90年度訴字第30
    84號判決有期徒刑1 年6 月確定，嗣於92年11月22日假釋付
    保護管束期滿，未經撤銷，視為執行完畢。另於94年間因施
    用毒品案件，經依本院94年度毒聲字第600 號裁定送觀察勒
    戒後，認無繼續施用毒品之傾向，於94年4 月8 日執行完畢
    釋放，詎仍不知悔改，基於施用第一級毒品海洛因之概括犯
    意，於觀察、勒戒執行完畢釋放後5 年內，即自94年11月4
    日起至同年月8 日止，連續在高雄市○○區○○路356 號住
    處，以約貳天壹次之頻率，將海洛因摻入香菸吸食之方式施
    用第一級毒品海洛因數次。嗣為警於94年11月10日11時15分
    許，在高雄縣鳳山市○○路與武林路口查獲並扣得海洛因1
    包（含盛裝海洛因之包裝袋，淨重0.79公克，空包裝重0.35
    公克）。
二、案經高雄縣政府警察局鳳山分局報請臺灣高雄地方法院檢察
    署檢察官偵查起訴，嗣本院訊問被告後，因被告認罪，並詢
    問檢察官、被告意見後，乃裁定進行簡式審判程序。
    理  由
一、按本件被告乙○○所犯係死刑、無期徒刑、最輕本刑為3 年
    以上有期徒刑以外之罪，其於準備程序就前揭被訴事實為有
    罪之陳述，經受命法官告知簡式審判程序之旨，並聽取其與
    公訴人之意見後，本院認無不得或不宜改依簡式審判程序進
    行之處，爰依刑事訴訟法第273 條之1 第1 項、第284 條之
    1 ，裁定本件由受命法官獨任進行簡式審判程序，合先敘明
    。
二、上揭事實，業據被告乙○○於本院審理時供認不諱，且被告
    經警查獲之時所採集之尿液，經送請臺灣檢驗科技股份有限
    公司濫用藥物實驗室高雄所檢驗之結果，確呈嗎啡之陽性反
    應，有該所94年12月19日濫用藥物尿液檢驗報告1 紙在卷足
    憑。所扣得之白粉1 包（含盛裝海洛因之包裝袋，淨重0.79
    公克，空包裝重0.35公克），經送法務部調查局鑑驗結果，
    確含海洛因成分之事實，有該局調科壹字第220022451 號鑑
    定通知書1 紙在卷可稽，足認被告之自白與事實相符。又被
    告前因施用毒品案件，經依本院94年度毒聲字第600 號裁定
    送觀察勒戒後，認無繼續施用毒品之傾向，於94年4 月8 日
    執行完畢釋放之事實，有臺灣高等法院被告前案紀錄表1 紙
    附卷可查，被告於觀察、勒戒執行完畢釋放後5 年再犯施用
    毒品之罪，本件事證明確，被告上揭連續施用第一級毒品海
    洛因之犯行洵堪認定，應予依法論科。
三、按海洛因係屬毒品危害防制條例第2 條第1 項所稱之第一級
    毒品，依法不得施用。核被告所為，係犯毒品危害防制條例
    第10條第1 項之施用第一級毒品罪。其持有海洛因後，進而
    施用，其持有之低度行為應被其施用之高度行為所吸收，不
    另論罪。被告先後多次施用第一級毒品海洛因之犯行，時間
    緊接，方法相同，觸犯構成要件相同之罪名，顯係基於概括
    犯意為之，為連續犯，應依刑法第56條之規定，以1 罪論並
    加重其刑。被告曾於90年間因搶奪案件，經本院90年度訴字
    第3084號判決有期徒刑1 年6 月確定，嗣於92年11月22日假
    釋付保護管束期滿，未經撤銷，視為執行完畢，有台灣高雄
    地方法院檢察署刑案資料查註紀錄表及台灣高等法院被告前
    案紀錄表可按，其於有期徒刑執行完畢後5 年以內再犯有期
    徒刑以上之罪，為累犯，應依刑法第47條規定加重其刑，並
    遞加重之。爰審酌被告前因施用毒品，經觀察、勒戒因無繼
    續施用毒品傾向而執行完畢後，再犯本件施用毒品之罪，顯
    見其戒除毒癮之意志薄弱，惡習未改，惟念及施用毒品乃戕
    害自己身心之行為，尚未損及他人，且其犯後已坦認犯行等
    一切情狀，量處如主文所示之刑。又扣案之白粉1 包（含盛
    裝海洛因之包裝袋，淨重0.79公克，空包裝重0.35公克），
    經送驗結果均確為第一級毒品海洛因，已如前述，而包裝袋
    復無法與毒品海洛因剝離，自均應全部視同毒品處理，依毒
    品危害防制條例第18條第1 項前段之規定，諭知沒收銷燬之
    ，鑑驗中所費失之毒品，既已滅失，爰不再諭知沒收銷燬。
據上論斷，應依刑事訴訟法第273 條之1 第1 項、第299 條第1
項前段，毒品危害防制條例第10條第1 項、第18條第1 項前段，
刑法第11條、第56條、第47條，判決如主文。
本案經檢察官甲○○到庭執行職務。
中    華    民    國    95    年    4     月    24    日
                  刑事第八庭  法  官  黃宣撫
如不服本判決，應於送達後10日內，向本院提出上訴狀。
以上正本證明與原本無異。
中    華    民    國    95    年    4     月    24    日
                              書記官  鄭永媚
附錄本案論罪科刑法條：
毒品危害防制條例第10條第1項、第2項：
施用第一級毒品者，處6月以上5年以下有期徒刑。
施用第二級毒品者，處3年以下有期徒刑。


司法院資訊處製作；財團法人民間司法改革基金會備份。
